# 请教陈版主同一控制下企业合并问题

提问人：damon0306 时间：2016-05-25 23:05:38
请教陈老师，A本期同一控制下企业合并B公司，在合并日前B公司进行了利润分配，B公司含有少数股东，那么在A合并报表层面，B公司原股东合并报表层面，利润分配的金额最终会如何列示呢？

回答人：chenyiwei
根据本次同一控制下合并完成后B的股权结构确定。例如合并日前B公司分配利润 100 万，本次合并后A持股B80％，则 80 万作为对母公司股东的利润分配， 20 万作为对少数股东的利润分配。